nb: Kneortosestil: Justerbar skive; Lukket patella; Kuldeterapimansjett; Kompresjonsstroppekombinasjon; Elastisk støtte; Oppvarmet støtte; Hengslet; Immobilisator; Magnetisk; Åpen patella; Patellabånd; ROM-støtte; Hylse; Stropp; Rundt-om; Annet
nl: Kniebracestijl: Instelbare draaiknop; Gesloten patella; Koude therapie manchet; Compressie riem combinatie; Elastische ondersteuning; Verwarmde brace; Scharnierend; Immobilizer; Magnetisch; Open patella; Patella band; ROM brace; Huls; Band; Omwikkelbaar; Andere
it: Stile del tutore per ginocchio: Quadrante regolabile; Rotula chiusa; Fascia per terapia del freddo; Combinazione cinghia di compressione; Supporto elastico; Tutore riscaldato; Con cardini; Immobilizzatore; Magnetico; Rotula aperta; Fascia rotulea; Tutore ROM; Manicotto; Cinghia; Avvolgente; Altro
hu: Térdrögzítő stílusa: Állítható tárcsa; Zárt térdkalács; Hidegterápiás mandzsetta; Kompressziós szíj kombináció; Rugalmas támasz; Fűthető rögzítő; Zsanéros; Rögzítő; Mágneses; Nyitott térdkalács; Térdkalács szalag; ROM rögzítő; Hüvely; Hevederes; Körbetekerhető; Egyéb
lt-LT: Kelio įtvaro stilius: Reguliuojamas ratukas; Uždara girnelė; Šalčio terapijos apyrankė; Suspaudimo diržų kombinacija; Elastinė atrama; Šildomas įtvaras; Varstomos; Imobilizatorius; Magnetinis; Atvira girnelė; Girnelės juosta; ROM įtvaras; Rankovė; Užsegama; Apvyniojamasis; Kita
th: สไตล์เฝือกเข่า: แบบหมุนปรับได้; แบบปิดสะบ้า; ผ้าพันบำบัดด้วยความเย็น; แบบผสมสายรัดกดทับ; แบบรองรับด้วยยางยืด; แบบให้ความร้อน; แบบบานพับ; แบบยึดตรึง; แม่เหล็ก; แบบเปิดสะบ้า; สายรัดสะบ้า; แบบอาร์โอเอ็ม; ปลอก; สายรัด; แบบพันรอบ; อื่นๆ
pt-PT: Estilo de joelheira: Ajuste por mostrador; Patela fechada; Manga de terapia fria; Combinação de faixa de compressão; Suporte elástico; Suporte aquecido; Articulada; Imobilizador; Magnético; Patela aberta; Banda patelar; Suporte ROM; Manga; Alça; Envolvente; Outro
fi: Polvituen tyyli: Säädettävä säätöpyörä; Suljettu polvilumpio; Kylmähoitomansettti; Kompressiohihnayhdistelmä; Elastinen tuki; Lämmitettävä tuki; Saranoitu; Immobilisaattori; Magneettinen; Avoin polvilumpio; Polvilumpionauha; ROM-tuki; Hiha; Hihna; Kierrettävä; Muu
ro-RO: Stilul ortezei pentru genunchi: Cadran ajustabil; Rotulă închisă; Manșetă pentru terapie cu frig; Combinație curea de compresie; Suport elastic; Orteză încălzită; Cu balamale; Imobilizator; Magnetic; Rotulă deschisă; Bandă pentru rotulă; Orteză ROM; Mânecă; Bandă; Înfășurabilă; Altele
sk-SK: Štýl kolennej ortézy: Nastaviteľný ciferník; Zatvorená čéška; Manžeta pre chladnú terapiu; Kombinácia kompresných pásov; Elastická podpora; Vyhrievaná ortéza; Závesný; Imobilizér; Magnetický; Otvorená čéška; Patelárny pás; ROM ortéza; Návlek; Popruh; Obopínacia; Iné
fr: Style d’orthèse de genou: Cadran ajustable; Rotule fermée; Manchette de thérapie par le froid; Combinaison sangle de compression; Support élastique; Genouillère chauffante; Rabattable; Immobilisateur; Magnétique; Rotule ouverte; Bande rotulienne; Attelle ROM; Manchon; Avec sangle; Enveloppante; Autre
vi: Kiểu nẹp đầu gối: Núm điều chỉnh; Xương bánh chè kín; Băng trị liệu lạnh; Kết hợp dây nén; Hỗ trợ đàn hồi; Nẹp có sưởi; Có bản lề; Cố định; Từ tính; Xương bánh chè hở; Băng xương bánh chè; Nẹp ROM; Bao; Dây đai; Quấn quanh; Khác
el: Στυλ νάρθηκα γόνατος: Ρυθμιζόμενος περιστροφέας; Κλειστή επιγονατίδα; Περιχειρίδα ψυχρής θεραπείας; Συνδυασμός ιμάντα συμπίεσης; Ελαστική στήριξη; Θερμαινόμενος νάρθηκας; Γιγγλυμωτή; Ακινητοποιητής; Μαγνητικό; Ανοιχτή επιγονατίδα; Ζώνη επιγονατίδας; Νάρθηκας ROM; Μανίκι; Λουρί; Περιτυλιγμένος; Άλλο
ru: Вид коленного ортеза: Регулируемый диск; Закрытая коленная чашечка; Манжета холодовой терапии; Комбинированные компрессионные ремни; Эластичная поддержка; Согревающий бандаж; Подвесной; Иммобилизатор; Магнитный; Открытая коленная чашечка; Надколенный ремень; Ортез с регулировкой объёма движений; Чехол; Ремешок; Обёртывающий; Другой
zh-TW: 膝蓋護具款式: 可調式旋鈕; 封閉式髕骨; 冷療袖套; 壓縮帶組合; 彈性支撐; 加熱式護具; 鉸接式; 固定器; 磁性; 開放式髕骨; 髕骨帶; 活動範圍護具; 套管; 綁帶; 環繞式; 其他
sl-SI: Slog kolenske opornice: Nastavljivo vrtljivo kolo; Zaprta pogačica; Manšeta za hladno terapijo; Kombinacija kompresijskih trakov; Elastična opora; Ogrevana opornica; Tečaji; Imobilizator; Magnetno; Odprta pogačica; Trak za pogačico; ROM opornica; Rokav; S paščkom; Ovijalna; Drugo
ko: 무릎 보조기 스타일: 조절식 다이얼; 폐쇄형 슬개골; 냉찜질 커프; 압박 스트랩 콤보; 탄성 지지대; 온열 보호대; 힌지형; 고정기; 자기식; 개방형 슬개골; 슬개골 밴드; ROM 보호대; 슬리브; 스트랩; 감싸는형; 기타
en: Knee brace style: Adjustable dial; Closed patella; Cold therapy cuff; Compression strap combo; Elastic support; Heated brace; Hinged; Immobilizer; Magnetic; Open patella; Patella band; ROM brace; Sleeve; Strap; Wraparound; Other
sv: Knäortosstil: Justerbar ratt; Stängd knäskål; Kylterapimanschett; Kompressionsband-kombination; Elastiskt stöd; Uppvärmd ortos; Gångjärn; Immobilisator; Magnetisk; Öppen knäskål; Knäskålsband; ROM-ortos; Hylsa; Rem; Omlindande; Övrigt
de: Kniebandagenstil: Einstellbarer Drehknopf; Geschlossene Patella; Kältetherapie-Manschette; Kompressionsgurt-Kombination; Elastische Stütze; Beheizte Bandage; Klappbar; Immobilisator; Magnetisch; Offene Patella; Patellaband; ROM-Schiene; Manschette; Gurt; Wickelbandage; Sonstiges
pt-BR: Estilo de joelheira: Regulador ajustável; Patela fechada; Braçadeira de terapia fria; Combinação de faixas de compressão; Suporte elástico; Órtese aquecida; Com dobradiça; Imobilizador; Magnética; Patela aberta; Faixa patelar; Órtese ROM; Luva; Cinta; Envolvente; Outro
ja: 膝ブレーススタイル: 調整ダイヤル式; 膝蓋骨閉鎖型; 冷却療法カフ; 圧迫ストラップ組合せ; 弾性サポート; 温熱ブレース; ヒンジ付き; イモビライザー; 磁気; 膝蓋骨開放型; 膝蓋骨バンド; ROMブレース; スリーブ; ストラップ; 巻き付け式; その他
tr: Diz ortezu stili: Ayarlanabilir kadran; Kapalı patella; Soğuk terapi manşonu; Kompresyon kayış kombinasyonu; Elastik destek; Isıtmalı dizlik; Menteşeli; İmmobilizatör; Manyetik; Açık patella; Patella bandı; ROM dizliği; Kılıf; Kayış; Sarmalı; Diğer
zh-CN: 膝关节护具样式: 可调节旋钮; 闭合髌骨; 冷疗护套; 压力带组合; 弹性支撑; 加热护具; 铰接式; 固定器; 磁力; 开放髌骨; 髌骨带; 活动度护具; 套; 条带; 环绕式; 其他
da: Knæbandagetype: Justerbar skive; Lukket knæskal; Kuldeterapi-manchet; Kompressionsstrop-kombination; Elastisk støtte; Opvarmet støtte; Hængslet; Immobilisator; Magnetisk; Åben knæskal; Knæskalsbånd; ROM-støtte; Ærme; Strop; Omsluttende; Andet
pl: Styl ortezy kolana: Regulowane pokrętło; Zamknięta rzepka; Mankiet zimnoleczniczy; Zestaw pasków uciskowych; Podpora elastyczna; Orteza grzewcza; Drzwi na zawiasach; Stabilizator; Magnetyczny; Otwarta rzepka; Opaska rzepki; Orteza ROM; Rękaw; Taśma; Owijana; Inne
cs: Styl kolenní ortézy: Nastavitelný kolečkem; Uzavřená čéška; Chladicí terapeutická manžeta; Kombinace kompresních pásů; Elastická podpora; Vyhřívaná ortéza; Otevírací; Imobilizér; Magnetická; Otevřená čéška; Patelární pásek; ROM ortéza; Návlek; Popruhy; Obtočná; Jiné
bg-BG: Стил на ортезите за коляно: Регулируем циферблат; Затворена пателла; Маншет за студена терапия; Комбинация от компресионни ремъци; Еластична опора; Затоплена ортеза; С панти; Имобилизатор; Магнитна; Отворена пателла; Пателарна лента; ROM ортеза; Ръкав; Каишка; Обвиващ; Други
hr-HR: Stil koljena orteze: Podesivi kotačić; Zatvorena patela; Manžeta za hladnu terapiju; Kombinacija kompresijskih remena; Elastična potpora; Grijana ortoza; Sa šarkama; Imobilizator; Magnet; Otvorena patela; Patelarna traka; ROM ortoza; Rukav; Na zatezanje; Omatajuća; Ostalo
es: Estilo de órtesis de rodilla: Disco ajustable; Rótula cerrada; Manguito de terapia de frío; Combinación de correa de compresión; Soporte elástico; Órtesis térmica; Con bisagras; Inmovilizador; Magnético; Rótula abierta; Banda rotuliana; Órtesis ROM; Manga; Correa; Envolvente; Otros